<?xml version='1.0' encoding='utf-8'?>
<verb default="díthruailligh" disambig="">
  <verbalNoun default="díthruailliú" />
  <verbalAdjective default="díthruaillithe" />
  <tenseForm default="díthruailligh" tense="Past" dependency="Indep" person="Base" />
  <tenseForm default="díthruaillíomar" tense="Past" dependency="Indep" person="Pl1" />
  <tenseForm default="díthruaillíodar" tense="Past" dependency="Indep" person="Pl3" />
  <tenseForm default="díthruaillíodh" tense="Past" dependency="Indep" person="Auto" />
  <tenseForm default="díthruailligh" tense="Past" dependency="Dep" person="Base" />
  <tenseForm default="díthruaillíomar" tense="Past" dependency="Dep" person="Pl1" />
  <tenseForm default="díthruaillíodar" tense="Past" dependency="Dep" person="Pl3" />
  <tenseForm default="díthruaillíodh" tense="Past" dependency="Dep" person="Auto" />
  <tenseForm default="díthruaillíodh" tense="PastCont" dependency="Indep" person="Base" />
  <tenseForm default="díthruaillínn" tense="PastCont" dependency="Indep" person="Sg1" />
  <tenseForm default="díthruaillíteá" tense="PastCont" dependency="Indep" person="Sg2" />
  <tenseForm default="díthruaillímis" tense="PastCont" dependency="Indep" person="Pl1" />
  <tenseForm default="díthruaillídís" tense="PastCont" dependency="Indep" person="Pl3" />
  <tenseForm default="díthruaillítí" tense="PastCont" dependency="Indep" person="Auto" />
  <tenseForm default="díthruaillíodh" tense="PastCont" dependency="Dep" person="Base" />
  <tenseForm default="díthruaillínn" tense="PastCont" dependency="Dep" person="Sg1" />
  <tenseForm default="díthruaillíteá" tense="PastCont" dependency="Dep" person="Sg2" />
  <tenseForm default="díthruaillímis" tense="PastCont" dependency="Dep" person="Pl1" />
  <tenseForm default="díthruaillídís" tense="PastCont" dependency="Dep" person="Pl3" />
  <tenseForm default="díthruaillítí" tense="PastCont" dependency="Dep" person="Auto" />
  <tenseForm default="díthruaillíonn" tense="PresCont" dependency="Indep" person="Base" />
  <tenseForm default="díthruaillím" tense="PresCont" dependency="Indep" person="Sg1" />
  <tenseForm default="díthruaillímid" tense="PresCont" dependency="Indep" person="Pl1" />
  <tenseForm default="díthruaillítear" tense="PresCont" dependency="Indep" person="Auto" />
  <tenseForm default="díthruaillíonn" tense="PresCont" dependency="Dep" person="Base" />
  <tenseForm default="díthruaillím" tense="PresCont" dependency="Dep" person="Sg1" />
  <tenseForm default="díthruaillímid" tense="PresCont" dependency="Dep" person="Pl1" />
  <tenseForm default="díthruaillítear" tense="PresCont" dependency="Dep" person="Auto" />
  <tenseForm default="díthruailleoidh" tense="Fut" dependency="Indep" person="Base" />
  <tenseForm default="díthruailleoimid" tense="Fut" dependency="Indep" person="Pl1" />
  <tenseForm default="díthruailleofar" tense="Fut" dependency="Indep" person="Auto" />
  <tenseForm default="díthruailleoidh" tense="Fut" dependency="Dep" person="Base" />
  <tenseForm default="díthruailleoimid" tense="Fut" dependency="Dep" person="Pl1" />
  <tenseForm default="díthruailleofar" tense="Fut" dependency="Dep" person="Auto" />
  <tenseForm default="díthruailleodh" tense="Cond" dependency="Indep" person="Base" />
  <tenseForm default="díthruailleoinn" tense="Cond" dependency="Indep" person="Sg1" />
  <tenseForm default="díthruailleofá" tense="Cond" dependency="Indep" person="Sg2" />
  <tenseForm default="díthruailleoimis" tense="Cond" dependency="Indep" person="Pl1" />
  <tenseForm default="díthruailleoidís" tense="Cond" dependency="Indep" person="Pl3" />
  <tenseForm default="díthruailleofaí" tense="Cond" dependency="Indep" person="Auto" />
  <tenseForm default="díthruailleodh" tense="Cond" dependency="Dep" person="Base" />
  <tenseForm default="díthruailleoinn" tense="Cond" dependency="Dep" person="Sg1" />
  <tenseForm default="díthruailleofá" tense="Cond" dependency="Dep" person="Sg2" />
  <tenseForm default="díthruailleoimis" tense="Cond" dependency="Dep" person="Pl1" />
  <tenseForm default="díthruailleoidís" tense="Cond" dependency="Dep" person="Pl3" />
  <tenseForm default="díthruailleofaí" tense="Cond" dependency="Dep" person="Auto" />
  <moodForm default="díthruaillíodh" mood="Imper" person="Base" />
  <moodForm default="díthruaillím" mood="Imper" person="Sg1" />
  <moodForm default="díthruailligh" mood="Imper" person="Sg2" />
  <moodForm default="díthruaillímis" mood="Imper" person="Pl1" />
  <moodForm default="díthruaillígí" mood="Imper" person="Pl2" />
  <moodForm default="díthruaillídís" mood="Imper" person="Pl3" />
  <moodForm default="díthruaillítear" mood="Imper" person="Auto" />
  <moodForm default="díthruaillí" mood="Subj" person="Base" />
  <moodForm default="díthruaillímid" mood="Subj" person="Pl1" />
  <moodForm default="díthruaillítear" mood="Subj" person="Auto" />
</verb>
